【裁判字號】    98,上易,364
【裁判日期】    980324
【裁判案由】    竊盜
【裁判全文】
臺灣高等法院臺中分院刑事判決         98年度上易字第364號
上  訴  人
即  被  告  丙○○
                    之3
上列上訴人因竊盜案件，不服臺灣彰化地方法院97年度易字第
1317號中華民國97年12月31日第一審判決（起訴案號：臺灣彰化
地方法院檢察署97年度偵字第4665、5125號），提起上訴，本院
判決如下：
    主  文
上訴駁回。
      事實及理由
一、本案經本院審理結果，認第一審判決（除引用法條欄漏引刑
    法第41條第1項前段，應補充更正外）認事用法及量刑均無
    不當，應予維持，並引用第一審判決書記載之事實、證據及
    理由（如附件）。被告丙○○雖猶否認有共同竊盜犯行，辯
    稱：伊將小貨車借給乙○○，乙○○借車時，有簽寫切結書
    ，乙○○單獨前往偷竊，伊不知情，乙○○偷竊完後，伊在
    不知情情況下，基於朋友關係幫忙向不知情之丁○○借用地
    方放置，林俊柏稱該物品，係其朋友的東西，又因伊之自小
    客貨車為箱型車，不怕被路口監視器拍到載何東西，不必行
    駛產業道路，彰化市中華陸橋伊朋友戊○○處，因伊曾與乙○○於96年12月間一起去找過伊朋友戊○○，伊朋友戊○○
    不在未碰面，林俊柏係因對伊有恨意，始誣指伊有共同竊盜
    云云。惟查被告丙○○共同竊盜，為警查獲之情事，罪証甚
    明，業經原審法院認定明確，並已詳敘被告所辯不足採信之
    理由，次查被告丙○○於警詢及本院已供承「其與林俊柏並
    無仇恨或恩怨，且其一人向丁○○借用地方放置所竊之贓物
    ，又與林俊柏一起搬運至倉庫內藏放」等情不諱，則果非被
    告丙○○有共同竊盜犯行，否則同案被告乙○○何以自警詢
    、偵查迄於原審均堅指被告丙○○與其有共同竊盜犯行，且
    何以林俊柏所竊之該數量非少衛浴設備之贓物，被告未查究
    乙○○有何正當來源，即竊取後一直使用被告車輛載運該物
    品，且被告不但向其朋友丁○○借用地方放置所竊之物，又
    與林俊柏一起搬運至倉庫內藏放等情觀之，被告丙○○所辯
    全不知情，顯悖於經驗法則而不合常情，所辯已難採信，況
    依同案被告乙○○所供與被告丙○○一起使用被告丙○○車
    輛共同竊盜後，曾與被告丙○○一同前往「彰化市中華陸橋
    」附近之中華路366巷6樓之地址找過被告丙○○朋友戊○○
    等情，亦核與証人戊○○於原審供証曾居住上址等情相符，
    堪認同案被告乙○○之證詞尚屬可採，被告丙○○共同竊盜
    犯行，事證明確，洵堪認定。至被告所稱「乙○○當時有簽
    寫切結書」云云，縱然屬實，惟此形式上雖簽寫借車切結書
    ，亦無從推翻上開被告丙○○共同竊盜犯行之認定，自不得
    憑此為被告有利之認定，併為敘明。原審綜合卷內證據資料
    ，為被告有共同竊盜事實之認定，核無不合，被告所辯，係
    諉卸之詞，不足採信。被告犯行堪以認定，又本件量刑尚稱
    妥適，被告上訴意旨否認上開犯罪，指摘原判決不當，為無
    理由，應予駁回。
二、據上論斷，應依刑事訴訟法第三百七十三條、第三百六十八
    條，判決如主文。
本案經檢察官甲○○到庭執行職務。
中    華    民    國    98    年    3     月    24    日
            刑事第二庭    審判長法  官  蕭  錦  鍾
                                法  官  胡  森  田
                                法  官  胡  忠  文
以上正本證明與原本無異。
不得上訴。
                                書記官  吳  雅  菁
中    華    民    國    98    年    3     月    24    日


司法院資訊處製作；財團法人民間司法改革基金會備份。
